臺灣桃園地方法院刑事判決　　　　　　　94年度簡上字第17號
上　訴　人　臺灣桃園地方法院檢察署檢察官
被　　　告　丙○○　男　43歲（民國50年11月20日生）
上列上訴人因被告所犯竊盜案件，不服本院九十三年度壢簡字第
一五六一號，中華民國九十三年十一月十一日第一審簡易判決（
檢察官聲請簡易判決案號：臺灣桃園地方法院檢察署九十三年度
偵字第一一二八二號），提起上訴，本院合議庭認應適用通常訴
訟程序，自為第一審判決，判決如下：
    主  文
原判決撤銷。
本件公訴不受理。
    理  由
一、公訴意旨略以：被告丙○○於民國九十三年七月十日二時十
    四分許，在桃園縣平鎮市○○路○○段麥當勞餐廳前，見乙
    ○○所有之車牌號碼為Ｖ二—六六六二號自用小客車停於該
    處，且鑰匙插於電門之上疏未熄火，認有機可乘，堪供代步
    之用，乃踩動油門離去而竊取之，旋遭乙○○發現在後追趕
    ，迨於同日二時二十分許，因心慌駕車失控，在前揭路段四
    九一號前追撞甲○○所有停放於該處之車輛後翻覆，而遭警
    查獲，因認被告涉有刑法第三百二十條第一項之竊盜罪嫌。
二、按被告死亡者，應諭知不受理之判決，刑事訴訟法第三百零
    三條第五款定有明文，又同法第三百零七條規定，第一百六
    十一條第四項、第三百零二條至第三百零四條之判決，得不
    經言詞辯論為之。經查，本件被告丙○○於九十三年十月十
    一日死亡一情，有行政院衛生署桃園醫院死亡證明書影本及
    法務部戶役政連結作業系統查詢資料各一份附卷可憑，揆諸
    上開法條規定，應諭知不受理判決。原審予以論罪科刑，固
    非無見，然未及審酌被告死亡情事，容有未洽，上訴意旨執
    此指摘原判決不當，為有理由，本院自應予以撤銷改判，且
    依前開法條規定，爰不經言詞辯論，逕行諭知不受理之判決
    。
四、次按檢察官聲請以簡易判決處刑之案件，經法院認為有第四
    百五十一條之一第四項但書之情形者，應適用通常程序審判
    之，刑事訴訟法第四百五十二條亦定有明文。本案雖經檢察
    官聲請簡易判決處刑，惟本院認應諭知不受理判決，已如上
    述，是本件有刑事訴訟法第四百五十一條之一第四項但書第
    三款所定非屬得以簡易判決處刑之情形，本院合議庭依法改
    用通常程序審判後，撤銷原審判決，自為第一審判決，附此
    敘明。
據上論斷，應依刑事訴訟法第四百五十五條之一第一項、第三項
、第四百五十二條、第四百五十一條之一第四項第一款、第三百
六十九條第一項前段、第三百六十四條、第三百零三條第五款、
第三百零七條，判決如主文。
中　　華　　民　　國　　94　　年　　1 　　月　　28　　日
                              臺灣桃園地方法院刑事第九庭
                                  審判長法  官  林明洲
                                        法  官  黃斯偉
                                        法  官  何燕蓉
上列正本證明與原本無異。
如不服本判決，應於判決送達後十日內向本院提出上訴狀（應附
繕本），上訴於臺灣高等法院。
                                        書記官  李雅怡
中　　華　　民　　國　　94　　年　　1 　　月　　28　　日
